【裁判字號】    99,交聲,178
【裁判日期】    990831
【裁判案由】    違反道路交通管理處罰條例聲明異議
【裁判全文】
臺灣新竹地方法院交通事件裁定         99年度交聲字第178號
原處分機關  交通部公路總局新竹區監理所
異  議  人  甲○○
即受處分人
上列異議人即受處分人因違反道路交通管理處罰條例案件，對於
交通部公路總局新竹區監理所民國99年3 月26日竹監自字第裁50
-E00000000號違反道路交通管理事件裁決處分聲明異議，本院裁
定如下：
    主  文
異議駁回。
    理  由
一、按受處分人，不服主管機關所為之處分，得於接到裁決書之
    翌日起20日內，向管轄地方法院聲明異議；又交通法庭認為
    聲明異議無理由者，應以裁定駁回之，道路交通管理處罰條
    例第87條第1 項、道路交通案件處理辦法第19條分別定有明
    文。次按汽車駕駛人，行經有燈光號誌管制之交岔路口闖紅
    燈者，處新臺幣1,800以上5,400元以下罰鍰；汽車駕駛人有
    同條例第53條情形者，除依原條款處罰鍰外，並予記違規點
    數3 點，此分別為道路交通管理處罰條例第53條第1 項及第
    63條第1 項第3 款定有明文。
二、本件原處分機關交通部公路總局新竹區監理所，以異議人即
    受處分人甲○○駕駛車牌號碼JG-9986 號自用一般小客車，
    於民國99年2 月7 日14時40分許，行經竹北市○○街與光明
    一路交叉口，於紅燈時闖越光明一路口直行博愛街，為新竹
    縣政府警察局竹北分局員警當場攔停舉發，並填製竹縣警交
    字第E00000000 號舉發違反道路交通管理事件通知單（下稱
    舉發單）。原處分機關乃依道路交通管理處罰條例第53條第
    1 項規定，於99年3 月26日裁處異議人罰鍰新台幣（下同）
    2,700 元，並記違規點數3 點。
三、聲明異議意旨略以：異議人行經上開路口時，交通號誌係顯
    示為綠燈，伊為綠燈直行，而無闖紅燈之違規行為，爰聲請
    撤銷原處分等語。
四、經查：
（一）異議人於舉發單所載時間，駕駛上開自用小客車，為警舉
      發「駕車行經有燈光號誌管制之交叉路口闖紅燈」，嗣交
      通部公路總局新竹區監理所據以裁處異議人罰鍰2,700 元
      ，並記違規點數3 點等情，經證人即本件舉發員警乙○○
      於本院審理時證述明確，復有舉發單及新竹市○○○○○
      道路交通管理事件裁決書各1 紙在卷可證。
（二）異議人雖辯稱：當時係綠燈直行云云，惟證人乙○○證稱
      ：「當天我是下午執勤14-16 時的一般巡邏勤務，我是在
      下午大約14：40分，由竹北市○○街南向北行駛，至光明
      一路口時，當時是紅燈，我就停車，當時我看到我的對向
      有輛紅色的車子，是由博愛街北向南行駛，一樣到光明一
      路口時，他未停止，就直接超過停止線向前行駛，我就開
      啟警示燈號，向左後迴轉，約五十公尺處，將該車攔停，
      並告知當事人違規事實及法條，並請當事人出示證件，但
      當事人消極不配合的態度，不願意出示任何證件... 當事
      人不配合的當時，有意要打電話找人向警方關說... 」、
      「（你本件你為何確認異議人他有闖紅燈？）因為我當時
      是在博愛街跟光明六路口等待綠燈，而當時對向的車道（
      即異議人行駛的車道）也應該是紅燈。該路口是普通二時
      向燈號，故而一方為紅燈，另一車道也應該是紅燈。當時
      是紅燈而異議人未停止，而超越停止線，當時是變換為紅
      燈後的兩、三秒。」、「（當時的天候、車況如何？）天
      候是晴天，車況、標誌、標線都很清楚。」等語，觀諸證
      人乙○○與異議人素不相識，自更不可能有任何夙怨，故
      證人無可能甘冒偽證重罪而刻意誣陷或故為不利於異議人
      之證述，況證人對於舉發當時之氣候、經過等細節描述清
      淅明確，亦足徵證人上開所為證述係記憶清晰下所為且其
      證述屬實，堪足採信。
（三）復經本院勘驗證人所庭呈違規行為時之光碟，勘驗結果為
      ：本光碟錄影時間共計10分鐘又27秒。(1)本件錄影開始00
      ：00直至07：00之前異議人除一開始曾經向員警表明其姓
      名、身分證字號外，其餘時間均留在車內分別撥打數通電
      話給他人，並留在車內講手機，因異議人持續撥打電話並
      通話中，員警便在車旁告知相關取締規定。(2)異議人於07
      ：03時在車內詢問站立車外的員警可否只開勸導單，員警
      表示依法非屬開立勸導單的情狀。(3)07：48時員警提示交
      通管理事件通知單給異議人看，異議人表示不認識中文字
      。(4)08：34時，異議人於車內陳述不簽名之理由是不服取
      締，並且表明拒絕簽名。(5)10：20取締結束，異議人駕駛
      自小客車離去。異議人對於上開勘驗結果，固表示沒有意
      見，惟主張違規當時上開路口交通號誌係顯示為綠燈，且
      其並非消極的態度，僅不服舉發，不想簽單據，而由上開
      勘驗光碟內容，益見證人乙○○所為之證述為真。是異議
      人所執上開辯詞，未能提供其他可資調查之事證，以佐證
      其所辯之內容，是其所辯顯均係事後卸責狡飾之詞，不足
      採信。本件事證明確，異議人之違規行為堪予認定。
五、綜上所述，本件異議人確有行經有燈光號誌管制交岔路口闖
    紅燈之違規行為，原處分機關因而依道路交通管理處罰條例
    第53條第1 項、第63第1 項第3 款及違反道路交通管理事件
    統一裁罰基準表規定，裁處受處分人罰鍰2,700 元，並記違
    規點數3 點，經核無不合，異議人之聲明異議，為無理由，
    應予駁回。
六、據上論斷，應依道路交通案件處理辦法第19條，裁定如主文
    。
中    華    民    國    99    年    8     月    31    日
                  交通法庭  法  官  李毓華
以上正本證明與原本無異。
如不服本裁定，應於裁定送達後5 日內向本院提出抗告狀。
中    華    民    國    99    年    8     月    31    日
                            書記官  陳美利

司法院資訊處製作；財團法人民間司法改革基金會備份。
